臺灣新北地方法院刑事判決
111年度審易字第930號
公  訴  人  臺灣新北地方檢察署檢察官
被      告  楊志雄



上列被告因竊盜案件，經檢察官提起公訴（110 年度偵字第4794
7 號），本院判決如下：
    主  文
楊志雄共同犯竊盜未遂罪，處拘役叁拾日，如易科罰金，以新臺
幣壹仟元折算壹日。
    事實及理由
壹、查被告楊志雄所犯係死刑、無期徒刑、最輕本刑為3 年以上
    有期徒刑以外之罪，其於準備程序就被訴事實為有罪之陳述
    ，經告知簡式審判程序之旨，並聽取其與檢察官之意見後，
    本院認無不得或不宜改依簡式審判程序進行之處，爰依刑事
    訴訟法第273 條之1 第1 項、第284 條之1 之規定，裁定進
    行簡式審判程序。
貳、本案犯罪事實、證據及應適用之法條，除下列事項應予補充
    外，餘均引用附件即檢察官起訴書之記載：
一、補充「被告楊志雄於111 年6 月9 日本院準備程序及審理中
    之自白（參本院卷附當日各該筆錄）」為證據。
二、證據並所犯法條欄二第3 至4 行所載之「又被告業已著手於
    竊盜行為之實行，惟並未得手財物，為未遂犯」，應補充為
    「被告已著手於竊盜之實行而不遂，為未遂犯，得依刑法第
    25條第2 項之規定，減輕其刑」。
三、證據並所犯法條欄二關於被告本件犯行構成累犯是否加重其
    刑部分，應補充為「被告雖有附件犯罪事實欄一所載之刑事
    案件執行紀錄，更有前次有期徒刑執行完畢之日距離實行本
    件犯行之行為日在5 年內之情形，此觀卷附臺灣高等法院被
    告前案紀錄表之記載自明，素行欠佳，然考量被告前案固為
    竊盜案件，在犯罪動機、手段、侵害財產權益之歸屬等面向
    ，與其實行本件犯行之情節迥然有別，至多在量刑因子之素
    行良莠部分加以衡酌已足，而遍觀檢察官提出之卷附事證，
    尚難遽認被告所為本件犯行，有何加重其刑之必要性，故不
    再援引累犯規定針對相同素行重複評價並加重其刑」。
叁、審酌被告係具備一般智識程度及社會歷練之成年人，對於不
    得以竊盜等非法方式侵害他人財物之情，自當瞭然於胸，卻
    不思付出自身勞力或技藝，循合法、正當之途徑取得所需，
    而夥同真實姓名不詳綽號「阿原」之人著手竊取他人財物，
    缺乏基本之法治觀念，更對他人財產安全造成危害，實有不
    該，兼衡被告前次有期徒刑執行完畢之素行實況、犯罪之目
    的、手段、教育程度、職業、家庭經濟與生活狀況，以及被
    告犯後坦認犯行，態度勉可等一切情狀，量處如主文所示之
    刑，且諭知如易科罰金之折算標準，以資處罰。
肆、本判決係依刑事訴訟法第310 條之2 及第454 條所製作之簡
    化判決，依法僅需記載犯罪事實、證據名稱及應適用之法條
    ，並得以簡略方式為之，如認定之犯罪事實、證據及應適用
    之法條，與檢察官起訴書之記載相同者，得引用之，附此敘
    明。
據上論斷，應依刑事訴訟法第273 條之1 第1 項、第299 條第1
項前段、第310 條之2 、第454 條（本件依刑事判決精簡原則，
僅記載程序法條文），判決如主文。
本案經檢察官鄭朝光偵查起訴，由檢察官陳炎辰到庭執行公訴。
中　　華　　民　　國    111   年 　  6  　月 　 28  　日
                 刑事第二十四庭  法  官　李俊彥   
以上正本證明與原本無異。
如不服本判決，應於判決送達後20日內敘明上訴理由，向本院提
出上訴狀（應附繕本），上訴於臺灣高等法院。其未敘述上訴理
由者，應於上訴期間屆滿後20日內向本院補提理由書「切勿逕送
上級法院」。
                                 書記官  林慈恩
中　　華　　民　　國　  111 　年　   6    月    28    日
附錄本判決論罪之法律條文：
中華民國刑法第320 條
意圖為自己或第三人不法之所有，而竊取他人之動產者，為竊盜
罪，處5 年以下有期徒刑、拘役或50萬元以下罰金。
意圖為自己或第三人不法之利益，而竊佔他人之不動產者，依前
項之規定處斷。
前二項之未遂犯罰之。
--------------------------------------------------------
附件：
臺灣新北地方檢察署檢察官起訴書
                                    110年度偵字第47947號
　　被　　　告　楊志雄　男　59歲（民國00年0月0日生）
　　　　　　　　　　　　住臺北市○○區○○路0段00號5樓
　　　　　　　　　　　　國民身分證統一編號：Z000000000號
上列被告因竊盜案件，業經偵查終結，認應提起公訴，茲將犯罪
事實及證據並所犯法條分敘如下：
　　　　犯罪事實
一、楊志雄前因竊盜案件，經臺灣基隆地方法院以108年度易字
    第286號判決判處有期徒刑2月確定，於民國109年3月5日易
    科罰金執行完畢。詎猶不知悔改，與真實姓名年籍不詳綽號
    「阿原」之成年男子，共同意圖為自己不法之所有，基於竊
    盜之犯意聯絡，於110年9月5日18時許，由楊志雄駕駛車牌
    號碼0000-00號自用小客車搭載「阿原」前往凌紳博所經營
    位於新北市○○區○○○路000○00號工廠（所涉侵入建築物部分
    ，未據告訴），進入工廠內搜尋財物而著手於竊盜行為之實
    行，惟未竊取財物即駕車離去而不遂。嗣凌紳博發現工廠遭
    竊報警處理，經警循線查悉上情。
二、案經凌紳博訴由新北市政府警察局林口分局報告偵辦。
　　　　證據並所犯法條
一、證據清單暨待證事實：
編號 證據名稱 待證事實 1 被告楊志雄於警詢及偵查中之供述 被告楊志雄與「阿原」於上揭時間駕駛前開車輛前往上址工廠，欲拿取財物之事實。 2 證人即告訴人凌紳博於警詢及偵查中之指證 全部犯罪事實。 3 現場及現場監視器畫面翻拍照片共49張、本署檢察官命檢察事務官製作之勘驗筆錄乙份 佐證全部犯罪事實。 
二、核被告所為，係犯刑法第320條第3項、第1項之竊盜未遂罪
    嫌。被告與「阿原」就上開犯行，有犯意之聯絡，與行為之
    分擔，請論以共同正犯。又被告業已著手於竊盜行為之實行
    ，惟並未得手財物，為未遂犯。又被告有如犯罪事實欄所載
    之論罪科刑及執行情形，有本署刑案資料查註記錄表1份附
    卷可稽，其於受有期徒刑執行完畢後，5年內故意再犯本案
    有期徒刑以上之罪，為累犯，請依刑法第47條第1項規定及
    參酌司法院大法官釋字第775號解釋文及理由書之意旨加重
    其刑。
三、至告訴暨報告意旨認被告竊得告訴人之原木、監視器、白鐵
    、中華電信數據機、大電線電纜、洗車箱、粗蠟機、細蠟機
    等物云云。惟此部分為被告堅詞否認有竊取告訴人所稱上述
    失竊物品，僅坦承有撿拾木條及清潔劑等物，而本件並未扣
    得告訴人指訴遭竊之前述物品，且經本署勘驗現場監視器畫
    面結果，固有攝得疑似被告搬運物品至後車廂內之動作，然
    無法明確辨識其所搬運之物品為何，復無其他積極證據足以
    證明被告竊得該等財物，自尚難僅憑告訴人之單一指訴，遽
    為不利於被告之認定。惟此部分如成立犯罪，因與前開起訴
    之竊盜未遂部分具有事實上同一之關係，爰不另為不起訴之
    處分，附此敘明。
四、依刑事訴訟法第251條第1項提起公訴。
　　此　致
臺灣新北地方法院
中　　華　　民　　國　 111　　年　   3 　　月　 27　　日
　　　　　　　　　　　　　　　檢　察　官　鄭朝光